- 12 / 07 / 1995 (27 ans)
- MONTPELLIER, France
- dev.tess.sylvain@gmail.com¹
- Permis B Véhicule



TESSIER Sylvain

Développeur Web JS

COMPÉTENCES INFORMATIQUES

























QUALITÉS PERSONNELLES

- Curieux
- Esprit d'équipe
- Autonome
- Humble
- Ordonné

LANGUES

Français =

Anglais



RÉSEAUX SOCIAUX



www.linkedin.com/in/TESSIER-Sylvain



https://github.com/SylvainLeDEV



https://sylvainledev.github.io







PROFIL

Jeune, dynamique avec la **soif d'apprendre.** je souhaite **intégrer** une **entreprise** dans le développement web.

L'opportunité d'intégrer une équipe de développeurs pourrait m'apporter connaissances et expériences dans ce métier. J'apporterai un **regard neuf** et **enthousiaste** au sein de votre équipe.

COMPÉTENCES

Je suis capable de :

- Créer / déployer une laC (CloudFormation / AWS Sam)
- Dynamiser une page web CSS / SCSS / SASS
- D'optimiser un site web SEO
- D'apprendre un nouveau Framwork JS (Angular, React...)
- Créer un Backend (NodeJS ExpressJS) / API REST-GraphQL / DB NoSQL / DB relationnelle SQL

FORMATIONS

2021 – 2022	OpenClassRooms
2021 - 2021	Développeur iOS – Initiation de 1 mois Simplon Toulouse
2013 - 2017	Maintenance des Systèmes Industrielle – BAC et BTS Toulouse

EXPÉRIENCES PROFESSIONNELLES

2022 – Now	Développeur Web / AWS - CDI TeamWork
2021 - 2021	Développeur Web – Stage d'immersion SENDUP 3 semaines
2017 - 2021	Technicien de Maintenance Industrielle ACTEMIUM Toulouse et SIEBA Toulouse

CENTRES D'INTÉRÊTS

Voyages
Via Ferrata / Escalade
Bricolage
Informatique